【裁判字號】    95,抗,1268
【裁判日期】    951122
【裁判案由】    損害賠償
【裁判全文】
臺灣高等法院民事裁定                  95年度抗字第1268號
抗  告  人  日商蒂雅克股份有限公司
            （即日商提阿克株式會社）
法定代理人  甲○○○
訴訟代理人  許惠月律師
            李宏澤律師
            陳寧樺律師
上列抗告人因與相對人廣明光電股份有限公司間損害賠償事件，
對於中華民國95年7月18日臺灣桃園地方法院92年度訴字第1153
號裁定提起抗告，本院裁定如下：
    主  文
原裁定廢棄。
    理  由
一、抗告人主張相對人侵害其新型第125351號「碟組件」專利、
    新型第120009號「用以保護碟片免受震動所損之碟片裝」專
    利、新型第173587號「碟片裝置」專利，對相對人請求排除
    侵害及損害賠償。原法院以抗告人所有上開新型專利，均尚
    在相對人向經濟部智慧財產局提出舉發程序中，乃依專利法
    第108條、第90條第1項規定，裁定原法院92年度訴字第1153
    號損害賠償事件在前述舉發案均確定前停止訴訟程序。
二、按關於發明專利權之民事訴訟，在申請案、舉發案、撤銷案
    確定前，得停止審判；法院依前項規定裁定停止審判，應注
    意舉發案提出之正當性，專利法第90條第1項、第2項定有明
    文。前開規定，依專利法第108條規定，於新型專利準用之
    。亦即法院應注意舉發案提出之正當性，並認在舉發案確定
    前，以停止訴訟程序為適當者，始得裁定停止審判，非謂一
    旦有專利權之舉發案待審，即應裁定停止審判（最高法院95
    年度台抗字第173號裁定參照）。
三、經查抗告人係於92年1月6日向原法院起訴，主張相對人侵害
    其專利權；其中抗告人所有新型第173587號專利，曾經第三
    人張幼慈於92年11月間提出舉發，業經濟部智慧財產局於93
    年12月8日審定舉發不成立確定（本院卷38-43頁）；相對人
    於93年5月28日提出舉發，亦經濟部智慧財產局於同年11月4
    日審定舉發不成立（本院卷44-47頁）；相對人提起訴願，
    經經濟部於94年5月19日以經訴字第09406127830號決定訴願
    駁回（本院卷48-53頁）；相對人對之提起行政訴訟，復經
    台北高等行政法院於95年8月10日判決相對人之訴駁回（本
    院卷抗證20）。另抗告人所有新型第125351號、第120009號
    專利，相對人於94年8月18日提出舉發，亦經經濟部智慧財
    產局於95年9月14日分別審定舉發不成立（本院卷抗證21、
    22）。觀諸前述相對人提出舉發之日期距抗告人起訴已有相
    當期間及其所為舉發、訴願及提起行政訴訟之結果，難認相
    對人所為舉發具有正當性。原法院裁定停止該院92年度訴字
    第1153號損害賠償事件之訴訟程序，難認允當。抗告論旨指
    摘原裁定不當，聲明廢棄，為有理由。
四、據上論結，本件抗告為有理由，依民事訴訟法第492條，裁
    定如主文。
中    華    民    國    95    年    11    月    22    日
                  民事第八庭
                      審判長法  官  吳景源
                            法  官  連正義
                            法  官  鄭威莉
正本係照原本作成。
本裁定除以適用法規顯有錯誤為理由，並經本院許可外，不得再
抗告。如提起再抗告，應於收受後10日內委任律師為訴訟代理人
向本院提出再抗告狀。並繳納再抗告費新台幣１千元。
中    華    民    國    95    年    11    月    23    日
                            書記官  秦慧榮


司法院資訊處製作；財團法人民間司法改革基金會備份。
